【裁判字號】    97,消債更,1313
【裁判日期】    971024
【裁判案由】    聲請更生程序
【裁判全文】
臺灣高雄地方法院民事裁定          97年度消債更字第1313號
聲  請  人  甲○○
上列當事人聲請消費者債務清理事件，本院裁定如下：
    主  文
債務人甲○○自中華民國九十七年十月二十四日下午四時起開始
更生程序。
命司法事務官進行本件更生程序。
    理  由
一、按債務人對於金融機構因消費借貸、自用住宅借款、信用卡
    或現金卡契約而負債務，在聲請更生或清算前，應提出債權
    人清冊，以書面向最大債權金融機構請求協商債務清償方案
    並表明共同協商之意旨。又法院開始更生程式之裁定，應載
    明其年、月、日、時，並即時發生效力。次按法院裁定開始
    更生或清算程式後，得命司法事務官進行更生或清算程式，
    必要時得選任律師、會計師或其他適當之自然人或法人一人
    為監督人或管理人。消費者債務清理條例第151 條第1 項、
    第45條第1 項、第16條第1 項分別定有明文。
二、本件債務人主張：伊每月收入約為29,063元，扣除每月必要
    之交通、膳食、電信及水電費用、勞健保及稅賦等必要生活
    費支出，加上聲請人之配偶中風之父扶養費以及女兒之教育
    扶養費用等約計31,940元，核聲請人之債務總額為3,384,54
    6 元，端靠聲請人之薪水，顯難支付如此龐大之還款金額；
    經聲請人提出債權人清冊向最大債權銀行中國信託商業銀行
    提出協商之申請，後因協商破裂，故依法聲請人僅得向本院
    聲請開始更生程序，以期早日免除背負龐大債務之苦經法院
    裁定開始清算程序或宣告破產，爰向本院聲請更生等語。
三、經查：
  (一)按債務人對於金融機構因消費借貸、自用住宅借款、信用卡
    或現金卡契約而負債務，在聲請更生或清算前，應提出債權
    人清冊，以書面向最大債權金融機構請求協商債務清償方案
    並表明共同協商之意旨；有消費者債務清理條例第151 條第
    1 項明文。查本案中，聲請人業已踐履前置協商程序，惟最
    大債權銀行經聲請人聲請前置協商後而協商未果，有協商不
    成立證明書在卷可稽，故聲請人方向本院提出更生之聲請，
    合先敘明。
  (二)債務人所主張之上開事實，業據提出聲請人及其配偶之財產
    歸屬資料清單及95、96年所得資料清單、金融聯合徵信中心
    之債權人清冊、財產及收入狀況說明書、聲請人之債權人清
    冊、勞健保投保資料、全戶戶籍謄本等文件、協商不成立證
    明書、聲請人公公之診斷證明書及身心障礙手冊、生活費及
    交通費收據等文書為證。此外，本件又查無債務人有消費者
    債務清理條例第6 條第3 項、第8 條或第46條各款所定駁回
    更生聲請之事由存在，則債務人聲請更生，應屬有據；並依
    上開規定命司法事務官進行本件更生程式，爰裁定如主文。
中    華    民    國    97    年    10    月    24    日
                  臺灣高雄地方法院鳳山分庭
                          法  官  何悅芳
上為正本係照原本作成。
本件不得抗告。
本裁定已於97年10月24日下午4時公告。
 中    華    民    國  97     年    10    月    24    日
                          書記官  洪嘉慧


司法院資訊處製作；財團法人民間司法改革基金會備份。
